臺灣高等法院民事裁定
109年度抗字第865號
抗  告  人  陳棟蔚
相  對  人  鄭重  

上列當事人間侵權行為損害賠償事件，抗告人對於中華民國109
年5月28日臺灣新北地方法院109年度醫字第1號裁定提起抗告，
本院裁定如下：
    主      文
抗告駁回。
抗告程序費用由抗告人負擔。
    理      由
一、抗告意旨略以：
　　其起訴請求相對人給付新臺幣（下同）100萬元及加給法定
    遲延利息，經原法院於民國109年4月23日裁定限抗告人於收
    受裁定後5日內補繳第一審裁判費1萬0,900元（下稱系爭補
    費裁定），嗣原法院以抗告人未遵期繳納，起訴不合法為由
    ，裁定駁回抗告人所提訴訟（下稱原裁定）。惟抗告人未曾
    於應受送達處所（即新北市○○區○○街00巷0弄0號2樓，下稱
    系爭處所）之大門或信箱等位置發現系爭補費裁定之送達通
    知書，無從知悉原法院已限期補繳裁判費，致未能於期限內
    補正，系爭補費裁定未依民事訴訟法第138條規定為寄存送
    達，應不生寄存送達效力，原裁定自有違誤。爰提起本件抗
    告，請求廢棄原裁定等語。
二、按送達於應受送達人之住居所、事務所或營業所行之。送達
    於住居所、事務所或營業所不獲會晤應受送達人者，得將文
    書付與有辨別事理能力之同居人或受僱人。送達不能依前二
    條規定為之者，得將文書寄存送達地之自治或警察機關，並
    作送達通知書兩份，一份黏貼於應受送達人住居所、事務所
    、營業所或其就業處所門首，另一份置於該送達處所信箱或
    其他適當位置，以為送達；寄存送達，自寄存之日起，經10
    日發生效力，民事訴訟法第136條第1項前段、第137條第1 
    項、第138條第1項、第2項分別定有明文。又依民事訴訟法
    第138條第1項所定之方法而為寄存送達者，自寄存之日起，
    經10日發生效力，同條第2項規定甚明；至應受送達人有無
    往取或收領文書，則在所不問；應受送達人實際上係於何時
    向自治或警察機關領取文書，於送達之效力均無影響（最高
    法院101年度台聲字第1029號、103年度台聲字第548裁定意
    旨參照）。
三、經查：
（一）抗告人對相對人提起本件侵權行為損害賠償訴訟，因未依
      法繳納第一審裁判費，經原法院以系爭補費裁定限期命抗
      告人於5日內補正，該裁定經郵務人員於109年4月30日以
      寄存送達方式送達至系爭處所，此有系爭補費裁定、送達
      證書在卷可稽（見原法院卷第13、19頁），而經本院檢附
      系爭補費裁定之送達證書向中華郵政股份有限公司三重郵
      局查詢送達情形結果，該公司以109年7月15日重郵字第10
      99501337號函文覆稱：該郵件經投遞股按址投遞2次，因
      按鈴或呼叫無人回應致無法送達，爰依民事訴訟法第138
      條規定製作郵務送達通知書2份，將1份送達通知書黏貼於
      該址門首，另一份則投入該址信箱內，並將郵件寄存於光
      明派出所，均按章辦理完成送達手續等語（見本院卷第31
      頁），堪認郵務人員就系爭補費裁定所為之寄存送達方式
      ，核與前揭法文規範相符，該送達自屬合法。抗告人以其
      未發現送達通知書為由主張本件寄存送達不合法云云，尚
      難憑採。
（二）復按因財產權提起民事訴訟，應依民事訴訟法第77條之13
      第1項規定繳納裁判費，此為必須具備之起訴程式。起訴
      程式不備而可以補正者，法院應定期間命其補正，如不於
      期間內補正，應以裁定駁回之，民事訴訟法第249條第1項
      第6款規定甚明。抗告人起訴未依法繳納裁判費，經原法
      院以系爭補費裁定限期命補正，該裁定已於109年4月30日
      寄存送達於系爭處所（已如前述），並自翌日即109年5月
      1日起經10日而於同年5月10日發生送達之效力。惟抗告人
      迄至109年5月22日仍未繳納裁判費，亦有原法院民事科查
      詢簡答表、案件繳費狀況查詢清單等在卷足稽（見原法院
      卷第25至37頁），其所提訴訟顯非合法，原法院據此以原
      裁定駁回抗告人所提訴訟，於法洵無違誤。抗告意旨指摘
      原裁定不當、求予廢棄云云，為無理由，應駁回抗告。據
      上論結，本件抗告為無理由，爰裁定如主文。
中　　華　　民　　國　 109 　年　　7　　 月　　 20  　日
                   民事第十七庭   
　　　　　　　　　     審判長法  官 黃雯惠
　　　　　　　　　           法  官 賴秀蘭
　　　　　　　　　           法  官 石有為
正本係照原本作成。
不得再抗告。
中　　華　　民　　國　 109 　年　　7　　 月　　 21  　日
　　　　　　　　　　　　　
　　　　　　　　　　　　　   書記官 何幸崇